Inventaris van de archieven van het Rijkskolenbureau, 1939-1954 (1956)
Nationaal Archief, Den Haag
- ARCHIEF VAN DE SECTIE TURF VAN HET RIJKSKOLENBUREAU (1942-1947) TE ASSEN
  - STUKKEN VAN BIJZONDERE AARD, II
    - TAAKUITVOERING, B
      - DISTRIBUTIE VAN TURF (en van turf afgeleide brandstoffen), 1
        - Heffing, d
          - Overzichten van de turfheffing en de vrachtverevenings- heffing over september - december 1943 en het produkt 1946 van mei 1946 - april 1947., c. 1944, 1947; 626; 1 omslag
        - Quotering, e
          Zie ook inv.nr. 640.
          - Staten, ingedeeld naar district, van de basisquoten, omzetten en eventuele tegoeden of schulden van met name genoemde handelaren en van verveners met dispensatie van het verbod van levering door vervener aan verbruiker in de seizoenen 1945/46 en 1946/47. Met toelichting., juli 1947; 627; 1 omslag
        - Controle, f
          - Ingekomen notulen van de vergadering van de Afdeling Opsporing van de Dienst van de Gemachtigde voor de Prijzen met de vertegenwoordigers der Rijksbureaus inzake de samenwerking bij het opsporen der overtredingen van de prijsvoorschriften. Met begeleidende brief., juni 1942; 628; 2 stukken
          - Brieven van de afdeling Controle van de Sectie Turf (gevestigd te Zwolle), waarin mededeling gedaan wordt van het aantal processen-verbaal, opgemaakt door de controleurs, over de maanden september t/m februari 1942. Met correspondentie over het drukken van de formulieren., juli 1942 - maart 1943; 629; 8 stukken
          - Stukken betreffende de wenselijkheid van verscherpt politietoezicht op het turfvervoer in Drenthe en Overijssel., september - december 1942; 630; 5 stukken
          - Sollicitatiebrief van W. Koops, gericht aan het Rijkskolenbureau, waarin hij verzoekt aangesteld te worden als controleur, omdat de fungerende controleurs zo slap zouden optreden. Afschrift. Met begeleidende brief van het RKB., november 1942; 631; 2 stukken
          - Notulen van de vergaderingen van hoofdcontroleurs., november 1942 - februari 1947; 632; 1 omslag
          - Rapporten van controlebezoeken over de uitvoering van het werk van de Brandstoffencommissies., april, augustus 1943; 633; 7 stukken
            Bewaard als voorbeeld.
        - Verdeling en levering, g
          - Stukken betreffende bakkersturf-aangelegenheden., juli 1942 - april 1944; 634; 3 stukken
          - Nota's voor een nieuw plan voor spreiding van de distributie van aanmaakturf over de gemeenten, opgesteld door het Bureau De Peel., februari 1943; 635; 2 stukken
          - Circulaire van de Districtsadviseur voor de provincie Drenthe aan de Brandstoffencommissies over de wijze van opmeten van bij de handel opgeslagen turf in verband met de voorraadopname., maart 1943; 636; 1 stuk
          - Circulaire van het Bureau De Peel, gericht aan de verveners in de Peel, over leveringsopdrachten en vervoervergunningen., c. oktober 1943; 637; 1 stuk
          - Notulen van de vergadering op 15 mei 1944 met vertegen- woordigers van de Vakgroep Groothandel in Vaste Brand- stoffen, de Vakgroep Detailhandel in Vaste Brandstoffen en de Vakgroep Veenderij en Turfstrooisel-industrie ter bespreking van klachten over ondertal op ladingen huisbrandturf., 638; 1 stuk
          - Notulen van de bespreking op 26 juli 1944 met de Districtsadviseur voor Friesland, vertegenwoordigers van de Brandstoffencommissies Sneek en Heerenveen en een turfhandelaar over het voor Friese turf vast te stellen leveringspercentage., 639; 1 stuk
          - Overzichten van quoteringen, toewijzingen en afleveringen., augustus 1942 -c. juni 1944; 640; 1 omslag
        - Bezuiniging, h
          - Aflevering nr. 50 van het blad Krachtwerktuigen, houdende een beschouwing over de techniek van het stoken van turf in de industrie., juli 1940; 641; 1 katern
        - Prijzen, i
          - Stukken betreffende prijzenbeschikkingen, -voorschriften en -regelingen van turf., februari 1941 - maart 1948; 642; 1 omslag
          - Circulaire van de Gemachtigde voor de Prijzen aan de (hoofd)bedrijfschappen en de produktencentrales, waarin medegedeeld wordt op welke wijze deze in de prijsvormingsprocedure ingeschakeld zullen blijven., november 1942; 643; 1 stuk
          - Notulen van de vergadering van 22 december 1942 over de nota nr. PIV/P 315-R van de Gemachtigde voor de Prijzen inzake de prijsregeling turf, met de betrokken partijen., januari 1943; 644; 1 stuk
          - Lijsten van turfprijzen en -toeslagen., september 1943 - c. juli 1946; 645; 1 omslag
          - Notulen van de vergadering op 12 juni 1945 met andere bij turf belanghebbende partijen over lonen en prijzen, centrale in- en verkoop en produktie van turf., 646; 1 stuk
        - Vervoer, j
          - Modellen van vergunningen voor het vervoer van turf., c. 1942; 647; 1 omslag
          - Machtigingen voor vervoer- en laadvergunningen., 1942, 1944, 1945; 648; 7 stukken
            Bewaard als voorbeeld
          - Notulen van de vergadering met andere bij turf belanghebbenden van 2 september 1943 over de verlading van turf., c. september 1943; 649; 1 stuk
          - Notulen van de vergadering op 17 september 1943 met andere bij turf belanghebbenden over de coördinatie van de afvoer per schip van turf- en landbouwprodukten in de herfst van 1943., c. september 1943; 650; 1 stuk
          - Circulaires van het Bureau De Peel aan de verveners over vervoers-aangelegenheden. januari, september, c. oktober 1943, 651; 3 stukken
          - Instructie voor de afgifte van vervoervergunningen Eigenbrand en de daaraan verbonden financiële verrekening der geïnde gelden met de Sectie Turf., 1943; 652; 1 stuk
          - Instructie voor de controleurs, werkzaam bij de wegcontrole van de Sectie Turf., juli 1945; 653; 1 stuk
- ARCHIEF VAN HET TIJDELIJK RIJKSKOLENBUREAU (1944-1945) TE TILBURG / RIJKSKOLENBUREAU, BIJKANTOOR TILBURG (1945 - 1947)
  In de beschrijvingen aangeduid met Rijkskolenbureau Tilburg of RKB Tilburg
  - STUKKEN VAN ALGEMENE AARD, I
    - Circulaires., december 1944 - april 1946; 654; 1 omslag
    - Agenda's., december 1944 - januari 1948; 655-657; 10 delen, 8 katernen
      - Agenda's van ingekomen brieven. 30 december 1944 - 8 augustus 1946, 655; 7 delen
      - Agenda van ingekomen brieven. 8 augustus 1946 - 11 november 1947, Agenda van uitgaande brieven. 2 augustus 1946 - 27 januari 1948; 656; 1 deel
      - Agenda's van uitgaande brieven. februari 1945 - 2 augustus 1946, 657; 2 delen, 8 katernen
    - Ingekomen rapporten van Districtsadviseurs, Brandstoffencommissies en Gemachtigden voor de Noodorganisatie van het Rijkskolenbureau over de door hen genomen maatregelen gedurende de werking van de Noodorganisatiebeschikking Vaste Brandstoffen., december 1944 - februari 1945; 658; 1 omslag
    - Verslagen van vergaderingen met de Districtsadviseurs en de Noodorganisatieleiders., januari - maart 1945; 659; 5 stukken
    - Meermaandelijkse verslagen vanaf de oprichting tot aan augustus 1945., maart - december 1945; 660; 3 stukken
    - Uitgaande brieven. Doorslagen., maart - april 1945; 661; 1 pak
  - STUKKEN VAN BIJZONDERE AARD, II
    - ORGANISME, A
      - ORGANISATIE IN GROTE LIJNEN, 1
        - Stukken betreffende de organisatie, taak en werkzaamheden van het Rijkskolenbureau Tilburg en zijn onderhorigheden., november 1944 - september 1945; 662; 1 omslag
        - Nota van (N.N.) Roetering over de uitbreiding van de functie van het Rijkskolenbureaui.v.m. de bijzondere oorlogsomstandigheden, te verwezenlijken in de oprich- ting van een Staatskolenbedrijf, waarin het voormalig RKB dan de distributiefunctie zou uitvoeren. Met organisatieschema., november 1944; 663; 2 stukken
      - FINANCIEEL BEHEER EN BOEKHOUDING, 2
        - Financieel beheer, a
          - Begrotingen voor personele en materiële uitgaven voor het vierde kwartaal van 1944 en het eerste, derde en vierde kwartaal van 1945, alsmede voor het Prijsegalisatiefonds en het Fonds Diversen (aankoop) voor 1945., 1944, 1945; 664; 7 stukken
          - Stukken betreffende de stand der financiën en liquide middelen., februari - augustus 1945; 665; 1 omslag
          - Proef- en saldibalans per 31-12-1946 en liquidatiebalans met verlies- en winstrekening per 15-12-1947., 1947-1948; 666; 1 omslag
        - Boekhouding, b
          - Stukken betreffende de instructies voor de inrichting en controle van de financiële administratie., december 1944 - augustus 1946; 667; 1 omslag
          - Kas- (giro, bank-)boeken en grootboek
            - Algemeen kasboek., februari 1945 - december 1947; 668; 1 deeltje
              De periode tot februari 1945 is, wat de personeelen materieelkosten betreft, beschreven in inventarisnr. 669.
            - Kasboeken voor materieel- en personeelskosten., december 1944 - februari 1948; 669-670; 2 delen
              - december 1944 - februari 1945 december 1947 - februari 1948., 669
                Genoteerd in het oorspronkelijke kasboek voor de Districtsadviseur Gelderland-Zuid.
                januari 1942 - december 1944.
              - augustus 1945 - 1 december 1947, 670
            - Onkostenkasboeken voor de dienstjaren 1944 en 1945., 1944-1947; 671; 2 delen
            - Kasboeken met betrekking tot cliënten van het Rijkskolenbureau Tilburg., december 1944 - december 1947; 672; 3 delen
            - Kasboeken met betrekking tot de Districtsadviseurs., september 1944 - juli 1945; 673; 1 deel
            - Kasboek met betrekking tot de Brandstoffencommissies., augustus 1944 - juli 1945; 674; 1 deel
            - Register van materiële uitgaven voor de Districtsadviseurs en Brandstoffencommissies., 1944-1945; 675; 1 deel
              Uit de band.
            - Kasboek met betrekking tot de agent van het Rijkskolenbureau te Brussel, E. Regout., januari 1946 - augustus 1947; 676; 1 deel
            - Brieven van de Accountantsdienst van het Ministerie, houdende mededeling van de saldi per 31 juli 1945 in rekening-courant met het fonds Dienst Handel en Nijverheid, het fonds Diversen en het Prijsegalisatiefonds., september 1945; 677; 3 stukken
            - Grootboek., januari 1946 - december 1947; 678; 1 deel
      - ADMINISTRATIE EN ARCHIEF, 3
        - Stukken betreffende de opzet van de administratieve organisatie., december 1944 - februari 1945; 679; 1 omslag
      - PERSONEEL, 4
        - Stukken betreffende de personeels-samenstelling en de personeels-aangelegenheden van het Rijkskolenbureau Tilburg en de daaronder ressorterende instellingen., december 1944 - juli 1945; 680; 1 omslag
    - TAAKUITVOERING, B
      - DISTRIBUTIE ALGEMEEN, 1.
        - Uitvoeringszaken betreffende meer dan één distributi egoed, a
          Bevat enkele archivalia van de Coördinatie-commissie voor Energietoewijzing.
          - Stukken betreffende de reactivering van bedrijven en de verdeling van energietoewijzingen (kolen, gas, electriciteit) in het algemeen en over bedrijven in het bijzonder., november 1944 - juni 1945; 681; 1 omslag
          - Circulaire van het Voorlopig Centraal Bureau van Gas-, Water- en Electriciteitsbedrijven, waarin meegedeeld wordt, dat het bureau opgericht is om te coördineren in aangelegenheden van voorziening in grondstoffen, materialen e.d. en van verwerving van gegevens., januari 1945; 682; 1 stuk
          - Verslag van de vergadering van 2 februari 1945 van de Noodorganisatieleiders terzake van vaste brandstoffen., 683; 1 stuk
          - Stukken betreffende het peilen - middels inspecties en enquêtes - van de toestand waarin de Brandstoffencommissies, de gas- en electriciteits- en waterleidingbedrijven en -voorziening, de poldergemalen, de voedselvoorziening, de industriële bedrijvigheid, de brandstoffenpositie en het brandstoffenvervoer zich bevinden in bezet en bevrijd gebied., maart - mei 1945; 684; 1 omslag
          - Stukken betreffende de energievoorziening van het B 1 en C gebied., maart - mei 1945; 685; 1 omslag
          - Week- en maandstaten van kolenvoorraden en -verbruik van electrische centrales en gasfabrieken en van gas- en electriciteitsproduktie en -leverantie., maart - juli 1945; 686; 1 omslag
          - Stukken betreffende de contingenten aan kolen, gas en electriciteit voor de onderscheidene rijksbureaus en enkele afzonderlijke bedrijven., maart - november 1945; 687; 1 omslag
          - Rapporten van de afdeling Utiliteitsbedrijven over de gas-, licht- en watervoorziening in de periode januari -april 1945., maart - mei 1945; 688; 3 stukken
          - Brief aan het bijkantoor Zwolle, waarin voorstellen gedaan worden voor een zo spoedig mogelijk in te voeren strenge rantsoenering van gas en electriciteit. Doorslag., april 1945; 689; 1 stuk
          - Nota van het hoofd van de sectie Turf van het Rijkskolenbureau over de organisatie en de te nemen maatregelen met betrekking tot de brandstoffenvoorziening in Nederland., april 1945; 690; 1 stuk
          - Overzicht van de geschatte kolen- en gasproduktie van de Limburgse mijnen in mei en juni 1945., mei 1945; 691; 1 stuk
          - Verslag van een bespreking met Overijsselse autoriteiten over de toewijzing van kolen, gas en electriciteit aan de noordelijke provincies. Met afschrift van de nota van de directeur van het Economisch Technologisch Instituut Overijssel terzake., mei 1945; 692; 2 stukken
          - Beknopt verslag van een vergadering van medewerkers van het Rijkskolenbureau op 26 juni 1945 over gas- en electriciteitsrantsoeneringsmaatregelen., c. juni 1945; 693; 1 stuk
          - Stukken betreffende de toekenning van een toeslag voor gas en electriciteit aan de ontvangers van deputaatkolen., juli 1945; 694; 6 stukken
            Ontvangers van deputaatkolen zijn degenen, die deel hebben aan produktie van kolen.
          - Correspondentie, gevoerd tussen het Rijkskolenbureau, de directie van de Staatsmijnen, deP.L.E.M. en gasbedrijven in Zuid-Limburg, inzake de rantsoenering van gas en electriciteit. Afschriften., juli, augustus 1945; 695; 6 stukken
      - DISTRIBUTIE VAN KOLEN (in ruime zin: steenkool, bruinkool, cokes, briketten), 2.
        - Algemeen, a
          - Verslagen van vergaderingen met de Staatsmijnen en (geallieerde) militaire autoriteiten over verschillende aspecten van de kolenvoorziening., januari - april 1945; 696; 9 stukken
        - Kolenpositie, b
          - Stukken betreffende de kolenvoorraden in de rayons van de Brandstoffencommissies en de depots van de Staatsmijnen, het Rijkskolenbureau Tilburg, de gasfabrieken en de (nood)electriciteitscentrales., c. juni 1944 - mei 1945; 697; 1 omslag
        - Produktie, c
          - Intern memorandum van Sectie VI van Militair Gezag over het afsluiten van contracten voor mijnhout, ter kennisneming ingekomen., oktober 1944; 698; 1 stuk
          - Schema van een geologisch lengteprofiel door Limburg via ongeveer de lijn Maastricht - Venlo tot op een diepte van 2200 m., c. 1939; 699; 1 stuk
          - Schema van de kolenproduktie en -voorziening in Nederland in 1939., c. 1939; 700; 1 stuk
        - Import en export, d
          - Brief van de Staatsmijnen aan Sectie VI van Militair Gezag te Brussel over het niet nakomen door België van de afspraken voor de bestemming van 75.000 ton steenkolen, die in het kader van een ruilverdrag aan België geleverd zijn. Afschrift., februari 1945; 701; 1 stuk
          - Telex aangaande het verspinnen van Nederlands vlas in België en de daarvoor benodigde kolen, te leveren door België vanwege achterstand in het ruilverdrag., augustus 1945; 702; 1 stuk
          - "Maandstatistiek van den In-, Uit- en Doorvoer van Nederland", deelI: Invoer, Uitvoer en Entrepotverkeer volgens goederensoort., januari 1946; 703; 1 katern
        - Inkoop en verkoop van kolendoor het Tijdelijk Rijk skolenbureau in eigen land, e
          - Stukken betreffende de opzet en de regeling van de in- en verkoop van kolen door het Tijdelijk Rijkskolenbureau., november 1944 - april 1945; 704; 1 omslag
          - Recapitulatiestaat van de inkoopfacturen van steenkool, ingedeeld naar leverancier en soort steenkool., 1944, 1945; 705; 1 stuk
          - Recapitulatiestaat van het mechanisch verkoopboek, ingedeeld naar soort steenkool en afnemer., 1947; 706; 1 stuk
        - Oorlogsbuit 1944/1945, f
          - Stukken betreffende een aantal verzoeken van de BelgischeN.V. Bruinkolenbrikettenhandel te Brussel om vergoeding van Belgische scheepsladingen bruinkoolbriketten, die in 1944 door het Rijkskolenbureau Tilburg als oorlogsbuit beschouwd in beslag genomen en verkocht werden. Met retroacta december 1944 - maart 1945., mei 1947 - maart 1948; 707; 1 omslag
        - Behoefte, verbruik, g
          - Behoefte, 1
            - Staten van de civiele kolenbehoefte in bevrijd Nederland., c. december 1944 - april 1945; 708; 1 omslag
            - Rapport over de kolenbehoefte en het kolentransport in het B 1 en C gebied, opgesteld door de sectie Public Works and Utilities van de SHAEF Mission (Netherlands). In het Engels., april 1945; 709; 1 stuk
          - Verbruik, 2
            - Stukken betreffende het kolenverbruik en de kolenvoorraad van gasfabrieken en (nood)electriciteitscentrales in het bevrijde Nederlandse gebied, met uitzondering van Zuid-Limburg., december 1944 - juni 1945; 710; 1 omslag
            - Intern memo over de controle op kolenontvangst en -verbruik door grootindustrieverbruikers., februari 1945; 711; 1 stuk
            - Staat van het kolen- en stroomverbruik van papierfabrieken., februari 1945; 712; 1 stuk
            - Staat van het kolenverbruik per ressort van een Brandstoffencommissie over de maand april 1945., c. april 1945; 713; 1 stuk
            - Rapport over de toestand van de Limburgse baksteen-industrie per begin december 1944 doorW.M.A. van Kessel, directeur van het Centraal Verkoopkantoor voor de ZuidLimburgsche Steenfabrieken te Heerlen., c. 1945; 714; 1 stuk
        - Verdeling en levering, h
          - Algemeen, 1
            - Stukken betreffende klachten van handelaren over onderwicht van kolenleveranties., c. april 1945 - oktober 1947; 715; 1 omslag
            - Brief aan de Gezamenlijke Steenkolenmijnen betreffende een financiële noodregeling voor kolenleveranties der Limburgse mijnen. Afschrift., februari 1945.; 716; 1 stuk
          - Naar bestemming, 2
            - Bedrijven, a.
              - Staten van toewijzing van kolen aan bedrijven in het gebied ressorterend onder het Rijkskolenbureau Tilburg., c. maart 1945 - mei 1945; 717; 1 omslag
                Bevatten ook gegevens over enkele gasbedrijven.
            - brandstoffencommissies, b.
              - Staten van de verdeling van kolen over de rayons van de verschillende Brandstoffencommissies., december 1944 - augustus 1945; 718; 1 omslag
            - Gas- en electriciteitsbedrijven, c.
              - Stukken betreffende de beschikbaarstelling van kolen voor utiliteitsbedrijven., december 1944 - april 1947; 719; 1 omslag
            - Huisbrandverbruikers, d.
              - Ingekomen circulaire van de noodorganisatie van de Brandstoffencommissie van district VI (Breda) aan ingeschreven brandstoffenhandelaren en slijters over aflevering van huisbrandkolen., oktober 1944; 720; 1 stuk
              - Stukken betreffende de vraag van de gezamenlijke Steenkolenmijnen in Limburg of extra kolenrantsoenen verstrekt mogen worden aan mijnarbeiders wegens de langdurige koudeperiode., februari 1945; 721; 3 stukken
            - Militaire instanties, e.
              - Stukken betreffende leveranties van kolen aan de geallieerde en Nederlandse militaire instanties., februari 1945 - januari 1947; 722; 1 omslag
            - Voedselbereidingskeukens, f.
              - Stukken betreffende de benodigde hoeveelheid kolen voor voedselbereiding in massavoedingskeukens., maart - april 1945; 723; 1 omslag
        - Bezuiniging, i
          - Memo over bezuiniging op het kolenverbruik i.v.m. de precaire kolensituatie., december 1944; 724; 1 stuk
          - Brief van de Maatschappij tot Exploitatie der Steenkolenmijnen Laura en Vereeniging, waarin de suggestie gedaan wordt, in de pers de huisbrandverbruikers opmerkzaam te maken op een bepaalde methode om de laatste resten van kolen nog als brandstof te kunnen benutten., februari 1945; 725; 1 stuk
        - Prijzen, j
          - Stukken betreffende de vaststelling van prijzen., maart 1945 - december 1946; 726; 1 omslag
          - Stukken betreffende de weigering van diverse afnemers van kolen tot betaling van een prijsverhoging ingevolge de prijzenbeschikking van vaste brandstoffen voor de grootindustrie, die op het tijdstip van de ontvangst van de rekening niet in de Staatscourant gepubliceerd was en derhalve rechtsgeldigheid miste., februari 1945 - juli 1946; 727; 1 omslag
        - Vervoer, k
          - Vervoer te land én te water, 1
            - Correspondentie met de Brandstoffencommissie voor het rayon Helmond betreffende de aanvoer en verdeling van kolenladingen., november 1944 - februari 1945; 728; 1 omslag
            - Resumé van een bespreking met militaire autoriteiten over vervoer te land en te water., februari 1945; 729; 1 stuk
            - Verslag over het kolenvervoer in de maanden januari en februari 1945, met uitzondering van het vervoer in Limburg., maart 1945; 730; 1 stuk
            - Correspondentie met de Districtsadviseur voor de provincie Limburg betreffende de aanvoer van kolenladingen., augustus 1945 - juni 1946; 731; 1 omslag
            - Stukken betreffende vergoeding van extra transportkosten., maart 1945 - augustus 1945; 732; 1 omslag
            - Statistiek
              - Staten en registers van kolentransporten., c. oktober 1944 - c. 1946; 733-734; 8 delen, 1 omslag
                - Staten. c. oktober 1944 - c. 1946, 733; 1 omslag
                - Registers. c. oktober 1944 - c. mei 1945, 734; 8 delen
          - Overlading water - land, 2
            - Resumé van een bespreking met Militair Gezag inzake de overslag te Overpelt., februari 1945; 735; 1 stuk
            - Brief van het expeditiekantoor der Limburgse mijnen aan diverse Limburgse mijnen inzake de hervatting van de overslag van kolen aan te tippen te Born. Afschrift., juni 1945; 736; 1 stuk
            - Statistiek
              - Registers van overlading van kolen uit schepen (op treinen) in diverse overslagplaatsen, met vermelding van bestemmingen., december 1944 - juli 1945; 737; 6 delen
          - Vervoer te land, 3
            - Stukken betreffende het vervoer van steenkool met geallieerde trucks van Limburg naar Zeeland, West-Brabant en de regio Nijmegen., november 1944 - januari 1945; 738; 1 omslag
            - Stukken betreffende de afrekening van kolenvervoer per spoor., juni 1945; 739; 3 stukken
            - Lijst van stations, die geopend zijn voor wagonladingen steenkool. Afschrift., c. 1945; 740; 1 stuk
            - Nota inzake een onderzoek naar kolenopslag-gelegenheden in Nijmegen., februari 1945; 741; 1 stuk
            - Correspondentie over vergoeding door het Rijkskolenbureau Tilburg van de kosten van het vervoer van kolen met militaire voertuigen., juli - september 1946; 742; 7 stukken
            - Statistiek
              - Registers en staten van kolentransporten per trein., oktober 1944 - juli 1945; 743-744; 7 delen, 4 stukken
                - Registers. oktober 1944 - juli 1945, 743; 7 delen
                - Staten. december 1944 - januari 1945, 744; 4 stukken
          - Vervoer te water, 4
            - Programma's voor het verschepen van kolen van de Limburgse mijnen naar bestemmingen in Nederland en België, opgesteld door het expeditiekantoor der Limburgse mijnen. In het Engels., januari, februari 1945; 745; 2 stukken
            - Brief van de Militaire Commissaris in de provincie Limburg over het verzendingsschema van binnenvaart-kolenschepen. Afschrift., februari 1945; 746; 1 stuk
            - Memo over de bevaarbaarheid van de vaarwegen naar Breda., februari 1945; 747; 1 stuk